# 咨询国债项目资金的问题

提问人：llqchl 时间：2012-06-26 13:38:08
发改委文件做为预算内专项资金（国债）投资计划，其他没有明确；地方财政直接发文件，要求做为政府投资，计入资本金，无依据

回答人：chenyiwei
国债专项资金作为投资补助的可能性还是比较大的。最早在“国经贸投资[1999]886号”文中就已经有规定了。